【裁判字號】    88,易,2990
【裁判日期】    890224
【裁判案由】    賭博
【裁判全文】
臺灣臺北地方法院刑事判決                        八十八年度易字第二九九號
    公  訴  人  臺灣臺北地方法院檢察署檢察官
    被      告  乙○○○
右列被告因賭博案件，經檢察官聲請簡易判決處刑（八十七年度偵字第二０七三六號
），嗣經本院臺北簡易庭受理後（八十七年度北簡刑字第一六四０號），認為不宜以
簡易判決處刑，而改以通常程序審理，本院判決如左：
    主  文
乙○○○無罪。
    理  由
一、公訴意旨即聲請意旨略以：被告乙○○○與甲○○（已結）向綽號「阿美」之不
    詳姓名成年人，簽賭六合彩，０一至四五共設四十五支，每支賭注新臺幣（下同
    ）八十元，核對香港當期六合彩中獎號碼，如未簽中，其所下注之賭資歸阿美所
    有。嗣甲○○於八十七年九月一日，持簽單至臺北市○○區○○街一七六號找乙
    ○○○欲共同簽賭下注，為警當場查獲，扣得六合彩簽單一張。因認被告涉有刑
    法第二百六十六條第一項之賭博罪嫌云云。
二、按未遂犯之處罰，以有特別規定者為限，刑法第二十五條第二項有明文規定，又
    犯罪事實應依證據認定之，無證據不得推定其犯罪事實。如不能證明被告犯罪者
    ，應諭知無罪之判決，刑事訴訟法第一百五十四條、第三百零一條第一項分別定
    有明文。且按事實之認定，應憑證據，如未能發現相當證據，或證據不足以證明
    ，自不能以推測或擬制之方法，為裁判基礎，有最高法院四十年臺上字第八六號
    判例意可參。
三、公訴意旨認被告涉有賭博之犯行，無非以上開事實，業據被告乙○○○及甲○○
    均坦承不諱，且有扣案賭資一千二百元，及六合彩簽單、參考單各一張可查等語
    ，為其論據。訊據被告固不否認有與甲○○一同簽注六合彩之事實，惟堅詞否認
    有公訴意旨所指之賭博犯行，辯稱：未簽賭，尚未找到組頭等語。
四、經查：（一）公訴意旨雖認被告乙○○○曾與甲○○一同向綽號「阿美」之組頭
    簽賭六合彩等語，惟此所謂之組頭「阿美」不僅並無姓名年籍可供傳喚作證，且
    其簽賭收注場所是否為「公共場所」或「公眾得出入之場所」，亦無證據可供調
    查，被告獲案地點又非「公共場所」或「公眾得出入之場所」，而係案外人周桂
    枝之住所，即與刑法第二百六十六條第一項之構成要件不侔，尚難遽認被告有何
    公然賭博之犯行；（二）且查，公訴意旨既稱被告乙○○○找甲○○，擬共同簽
    賭下注，為警當場查獲等語，足認被告乙○○○與甲○○尚未簽賭下注，此節復
    經被告乙○○○與甲○○各於本院審理中所是認，有本院審判筆錄可據，應堪採
    信，而刑法第二百六十六條復不處罰未遂及預備賭博行為，縱被告乙○○○在上
    揭時地與甲○○同時被警扣獲六合彩簽單、六合彩賭博參考單各一張，及現金一
    千二百元等物，仍不能論以刑法第二百六十六條第一項之公然賭博罪。本院查無
    其他積極證據足認被告有何賭博犯行，本件不能證明被告犯罪，揆諸前揭說明，
    自應為被告無罪之諭知。
據上論斷，應依刑事訴訟法第四百五十二條、第三百零一條第一項，判決如主文。
本案經檢察官姜貴昌到庭執行職務
中      華      民      國    八十九    年      二      月    二十四    日
                                      臺灣臺北地方法院刑事第六庭
                                          法  官  黃程暉
右正本證明與原本無異。
如不服本判決，應於判決送達後十日內，向本院提出上訴狀。
                                          書記官  張華瓊
中      華      民      國    八十九    年      二      月    二十九    日


司法院資訊處製作；財團法人民間司法改革基金會備份。
